【裁判字號】    97,消債清,9
【裁判日期】    970829
【裁判案由】    聲請清算程序
【裁判全文】
臺灣高雄地方法院民事裁定             97年度消債清字第9號
聲  請  人
即  債務人  甲○○
代  理  人  周君強律師
上列當事人因消費者債務清理事件聲請進行清算程序，本院裁定
如下：
    主  文
聲請人即債務人甲○○自中華民國九十七年八月二十九日十七時
起開始進行清算程序。
命司法事務官進行本件清算程序。
    理  由
一、按債務人不能清償債務或有不能清償之虞者，得依本條例所
    定更生或清算程序，清理其債務，消費者債務清理條例第3
    條定有明文。又債務人與金融機構協商成立者，不得聲請更
    生或清算，但因不可歸責於己之事由，致履行顯有重大困難
    者，不在此限；而本條例施行前，債務人依金融主管機關協
    調成立之中華民國銀行公會會員辦理消費金融案件無擔保債
    務協商機制與金融機構成立之協商，準用前項之規定，同條
    例第151 條第5 項、第6 項亦有明定。次按債務人於法院裁
    定開始更生程序或許可和解或宣告破產前，得向法院聲請清
    算；法院開始清算程序之裁定，應載明其年、月、日、時，
    並即時發生效力；法院裁定開始更生或清算程序後，得命司
    法事務官進行更生或清算程序，必要時得選任律師、會計師
    或其他適當之自然人或法人一人為監督人或管理人，同條例
    第80條、第83條第1 項、第16條第1 項亦規定至明。
二、本件聲請意旨略以：其有不能清償債務情事，前雖於95年4
    月25日曾依金融主管機關協調成立之中華民國銀行公會會員
    辦理消費金融案件無擔保債務協商機制與最大債權銀行香港
    上海匯豐銀行成立協商，約定聲請人應自95年5 月起，分12
    0 期，於每月10日清償37,080元（見本院卷第16頁），惟聲
    請人於96年7 月4 日遭原僱主瑞業股份有限公司以業務性質
    變更，有減少勞工之必要，且無適當工作可供安置為由解僱
    （見本院卷第18頁），致聲請人頓失收入，且自96年7 月19
    日起失業，無力繼續履行原定協商還款條件，始於96年8 月
    間停止繳款，而有不可歸責於債務人之事由致履行原協商內
    容顯有重大困難之情形（見本院卷第73頁、第90頁），聲請
    人復未經法院裁定開始更生程序或許可和解或宣告破產，爰
    向本院聲請清算等語。
三、經查，聲請人前開主張，業據其提出協商成立協議書暨無擔
    保債務還款計畫、債權人清冊、財團法人金融聯合徵信中心
    綜合信用報告、財產變動說明書、非自願性離職證明書、失
    業認定收執聯暨領取失業救濟金紀錄、聲請人之95、96年度
    綜合所得稅各類所得資料清單暨財產歸屬資料清單、聲請人
    之母何白阿花之94、95年度綜合所得稅各類所得資料清單暨
    財產歸屬資料清單聲請人之女兒劉海寧之95、96年度綜合所
    得稅各類所得資料清單暨財產歸屬資料清單、存摺影本暨繳
    款轉帳明細表、房屋租賃契約、生活費用單據、戶籍謄本為
    憑（見本院卷第16至17頁、第7 至14頁、第27至37頁、第12
    7 至129 頁、第18頁、第101 至109 頁、第20至22頁、第60
    至64頁、第113 至115 頁、第19頁、第91至100 頁、第23頁
    、第24至26頁、第117 至121 頁、第50至53頁），是債務人
    主張其有不能清償債務乙情，應堪認定。此外，本件又查無
    債務人有消費者債務清理條例第6 條第3 項、第8 條或第82
    條第2 項所定駁回清算聲請之事由存在，從而，債務人聲請
    清算，應屬有據，並依上開規定命司法事務官進行本件清岳
    算程序，爰裁定如主文。
中    華    民    國    97    年    8     月    29    日
                  民事第六庭  法  官  賴文姍
上為正本係照原本作成
本件不得抗告
本裁定已於97年8月29日17時公告。
中    華    民    國    97    年    8     月    29    日
                              書記官  林秀珍


司法院資訊處製作；財團法人民間司法改革基金會備份。
